臺灣高等法院高雄分院刑事判決　　　　94年度交上訴字第60號
上　訴　人　乙○○
即　被　告
　　　　　　　　　　　5
上列上訴人因公共危險案件，不服臺灣屏東地方法院94年度交訴
字第95號中華民國94年7 月29日第一審判決（起訴案號：臺灣屏
東地方法院檢察署94年度偵字第1331號），提起上訴，本院判決
如下：
     主  文
上訴駁回。
    事  實
一、乙○○曾於民國（下同）88年間犯賭博罪，經臺灣高雄地方
    法院判處有期徒刑5 月確定，於90年11月9 日執行完畢，竟
    不知悔改，復於93年12月31月23時50分許，在屏東縣潮州鎮
    彭城里友人之農舍食用摻有米酒之薑母鴨後，已至不能安全
    駕駛車輛之程度，竟隨即駕駛車號1482－GQ號自用小客車返
    回住處，沿屏東縣潮州鎮○○路由南往北方向行駛，於同日
    23時57分許，行經太平路與朝昇路之交岔路口時，適有甲○
    ○騎乘車號PIW －215 號重型機車，沿朝昇路由西往東方向
    通過上述交岔路口，二車不慎發生擦撞，致甲○○倒地，受
    有下唇裂傷、四肢多處挫傷等傷害（傷害部分業據撤回告訴
    ）。詎乙○○明知汽車駕駛人肇事致人受傷，應即採取救護
    或其他必要措施，並向警察機關報告，不得駛離現場，竟另
    萌生肇事逃逸之犯意，未即採取救護或其他必要措施，反將
    甲○○棄置於現場，逕行駕車逃離該肇事現場，經警循線前
    往乙○○位在屏東縣潮州鎮○○路232 號6 樓之5 住處而查
    獲，並於翌日凌晨1 時3 分許，對乙○○作酒精測試，測得
    其吐氣所含酒精濃度達每公升0.37毫克。
二、案經甲○○訴由屏東縣警察局潮州分局移送臺灣屏東地方法
    院檢察署檢察官偵查起訴。
    理  由
一、上揭事實，業經被告乙○○於原審及本院審理時坦承不諱，
    核與告訴人甲○○所指訴之情節相符，並有屏東縣警察局潮
    州分局製作之道路交通事故現場圖、道路交通事故調查報告
    表(一)(二)、和解書、診斷證明書、屏東縣警察局潮州分局勤務
    中心受理各類案件紀錄表、酒精濃度測定紀錄表、刑法第18
    5 條之3 案件測試觀察紀錄表各1 紙、屏東縣警察局舉發違
    反道路交通管理事件通知單2 紙及車禍現場、車輛損壞照片
    16張附卷可稽。又按人體之代謝作用，血液中酒精濃度通常
    每小時下降10~20MG/DL，有法務部法醫研究所93年6 月23日
    法醫毒字第0930002026號函在卷可按，依此被告飲酒後於93
    年12月31月23時50分許開始駕車，酒測時間為94年1 月1 日
    凌晨1 時3 分，二者相隔1 時又13分，如計算飲酒後駕車當
    時之呼氣酒精濃度，則由檢測時所得之數據推算當時其血液
    中酒精濃度後，再換算呼氣酒精濃度，則被告駕車當時呼氣
    酒精濃度約為0.4308~0.4916MG/L （計算方式為：(1)被告於
    94年1 月1 日凌晨1 時3 分之呼氣酒精濃度0.37 MG/L (2)換
    算血液中酒精濃度為0.37MG/L×200 ＝74 MG/DL(3)被告駕車
    當時血液中酒精濃度之範圍為74＋（10 ~20）×1.216 小時
    ＝86.16~122.64 MG/DL(4)換算被告駕車當時呼氣酒精濃度為
    86.16~122.64 MG/DL÷200 ＝0.4308 ~0.4 916M G/L）。且
    被告被查獲後經警命其做直線測試平衡動作，有手腳顫抖，
    顯然無法正常駕駛之情形，有前述刑法第185 條之3 案件測
    試觀察紀錄表可依，顯見被告駕車肇事當時已因酒精之影響
    ，導致其平衡感與判斷力障礙度增高以致肇事甚明，足證被
    告之自白與事實相符，本件事證明確，被告之犯行洵堪認定
    。
二、核被告乙○○所為，係犯刑法第185 條之3 之服用酒類不能
    安全駕駛動力交通工具罪、及同法第185 條之4 肇事逃逸罪
    。被告所犯上開二罪，犯意各別，構成要件不同，應予分論
    併罰。又被告曾於88年間犯賭博罪，經臺灣高雄地方法院判
    處有期徒刑5月確定，於90年11月9日執行完畢，有臺灣高等
    法院被告前案紀錄表及法務部在監在押資料表等在卷可按，
    其於受有期徒刑執行完畢後，5年內再犯本件有期徒刑以上
    之罪，為累犯，應依法加重其刑；至被告於本院審理時供稱
    ：發生車禍後我將車子開回家停放，再回現場已找不到甲○
    ○，我就回家，發現警察已在停車現場察看我的車子，警察
    有帶電腦，他們已查知車主是我等語，顯見警方已根據電腦
    資料查知被告乙○○係肇事者，被告不符合自首之要件，併
    予敘明。
三、原審因而適用刑法第185條之3、第185條之4、第47條、第51
    條第5款之規定，並審酌被告於飲酒後駕駛自用小客車，嚴
    重影響其他用路人之安全，且肇事後駕車逃逸，置告訴人甲
    ○○之生命安全於不顧，惡性非輕，惟念其已與甲○○達成
    和解，有和解書1紙附卷可稽，且犯罪後坦承犯行，態度尚
    可等一切情狀，分別量處酒後駕駛動力交通工具部分有期徒
    刑3月、肇事致人受傷而逃逸部分有期徒刑7月，並定其應執
    行刑為有期徒刑9月；其認事用法，均無不合，量刑亦屬適
    當，被告上訴意旨，以原審量刑過重，指摘原判決不當，為
    無理由，應予駁回。
據上論斷，應依刑事訴訟法第368條，判決如主文。
本案經檢察官沈紹嘉到庭執行職務。
中　　華　　民　　國　　94　　年　　11　　月　　29 　日
                  刑事第七庭    審判長法  官  莊飛宗
                                      法  官  黃三友
                                      法  官  黃憲文
以上正本證明與原本無異。
肇事致人受傷而逃逸部分如不服本判決，應於收受本判決後10日
內向本院提出上訴書狀，其未敘述上訴理由者，並得於提起上訴
後10日內向本院補提理由書狀（均須按他造當事人之人數附繕本
）「切勿逕送上級法院」。
其餘部分不得上訴。
中　　華　　民　　國　　94　　年　　11　　月　　30 　日
                                       書記官  葉淑華
附錄本判決論罪科刑法條：
中華民國刑法第185條之3
服用毒品、麻醉藥品、酒類或其他相類之物，不能安全駕駛動力
交通工具而駕駛者，處1 年以下有期徒刑、拘役或3 萬元以下罰
金。
中華民國刑法第185條之4
駕駛動力交通工具肇事，致人死傷而逃逸者，處 6 月以上 5 年
以下有期徒刑。
